【裁判字號】    89,訴,662
【裁判日期】    890411
【裁判案由】    毒品危害防制條例
【裁判全文】
臺灣高雄地方法院刑事判決                          八十九年度訴字第六六二號
    公  訴  人  臺灣高雄地方法院檢察署檢察官
    被      告  甲○○
右列被告因毒品危害防制條例案件，經檢察官提起公訴（八十八年度毒偵字第一七三
二號），本院判決如左：
    主  文
甲○○連續施用第一級毒品，累犯，處有期徒刑捌月。海洛因壹包（淨重零點壹柒公
克，包裝重零點陸捌公克）沒收銷燬之。又施用第二級毒品，累犯，處有期徒刑參月
。應執行有期徒刑玖月，海洛因壹包（淨重零點壹柒公克，包裝重零點陸捌公克）沒
收銷燬之。
    事  實
一、甲○○曾於民國八十三年間，因肅清煙毒條例案件，經法院判處有期徒刑三年四
    月，褫奪公權三年，並於八十七年九月二十日縮刑期滿執行完畢，復於八十七年
    間因施用毒品案件，經本院以八十七年度毒聲字第一七八六號裁定送觀察勒戒後
    ，認無繼續施用毒品之傾向，由臺灣高雄地方法院檢察署檢察官於八十七年九月
    八日以八十七年度偵字第一八二二四號不起訴處分確定。惟仍不知悔改，明知海
    洛因係第一級毒品，竟基於概括之犯意，自八十八年九月初某日起至同年九月二
    十一日止，連續在其位於高雄縣林園鄉○○村○○路一七七號住處，施用第一級
    毒品海洛因多次，並明知安非他命係第二級毒品，復於八十八年十月十一日下午
    一時四十分許回溯二十四小時內某時，在不詳處所，施用第二級毒品安非他命一
    次，而於八十八年十月十一日下午一時四十分許，在其上開住處為警查獲，並扣
    得毒品海洛因一包（淨重○‧一七公克，包裝重○‧六八公克），經依本院八十
    八年度毒聲字第七五○九號裁定送觀察勒戒後，認有繼續施用毒品之傾向。
二、案經高雄縣警察局旗山分局移送臺灣高雄地方法院檢察署檢察官偵查起訴。
    理  由
一、訊之被告甲○○固坦承有於右揭時地施用第一級毒品海洛因之事實，惟矢口否認
    有施用第二級毒品犯行，辯稱：伊因被妻子發現於右揭時地施用第一級毒品海洛
    ，而於八十八年九月二十一日前往醫院進行戒治，八十八年十月十日才返家，隔
    日即為警查獲，但並未再行施用任何毒品，不知道尿液中為何會有安非他命毒品
    反應云云。經查：
  （一）被告如何於右揭時地施用第一級毒品海洛因多次犯行，迭據被告於警訊及偵
        審中供承綦詳（見警卷第二頁反面及第三頁、偵查卷第十九頁反面、本院八
        十九年三月二十九日審判筆錄），且於右揭時地為警查獲時，復自其上開住
        處扣得白粉一包可資佐證，而該扣得之白粉，經送請法務部調查局鑑定結果
        ，認係海洛因（淨重○‧一七公克、包裝重○‧六八公克），亦有該局八十
        八年十月二十五日00000000000號鑑定通知書一紙在卷可憑，而
        被告為警查獲時所採取之尿液，經送請高雄縣衛生局檢驗結果，雖未檢出施
        用海洛因之反應，有該局八十八年十一月五日八八煙檢字第二六二二號煙毒
        尿液檢驗成績書影本一份附卷可稽，然其已供承係於八十八年九月二十一日
        最後一次施用海洛因等語在卷（見警卷第二頁反面、偵查卷第十九頁反面、
        本院八十九年三月二十九日審判筆錄），與其為警查獲時相距約二十日，則
        其為警查獲時所採取之尿液，自無從檢驗出海洛因反應，是該檢驗結果，與
        前開被告所承核無違誤。
  （二）又被告為警查獲時所採取之尿液，經送請高雄縣衛生局檢驗結果，檢出甲基
        安非他命呈陽性反應，有該局八十八年十一月五日八八煙檢字第二六二二號
        煙毒尿液檢驗成績書影本一份附卷可稽，甲基安非他命經口服投與後，約百
        分之七十於二十四小時內可自尿液中排出，又其尿液內含甲基安非他命成分
        之檢出，與投與甲基安非它命的量、個人體質、檢驗儀器之精密度有關，通
        常採尿化驗是否呈陽性反應，應以投與後二十四小時內所採者為宜，此有行
        政院衛生署藥物食品檢驗局（８０）藥檢醫字第四五二九號函可查，足徵被
        告於八十八年十月十一日下午一時四十分許（即為警採集尿液時），往前回
        溯二十四小時內某時，在某不詳處所，有施用第二級毒品安非他命無訛。而
        被告不僅如前所述，其為警查獲時所採之尿液經檢驗結果，確有甲基安非他
        命陽性反應，且其經本院裁定送觀察、勒戒後，經臺灣高雄看守所附設勒戒
        處所於觀察、勒戒期間進行尿液篩檢結果，亦呈安非他命陽性反應，有本院
        八十八年度毒聲字第七五○九號裁定書及臺灣高雄看守所附設勒戒處所報告
        書暨所附受勒戒人尿液檢驗結果報告表各一件在卷可查，是上開尿液檢驗報
        告結果，足堪採信，被告空言辯稱伊並未施用安非他命，不知為何尿液中會
        檢驗出甲基安非他命陽性反應云云，自無可採。
  （三）而被告於八十七年間因施用毒品案件，經本院以八十七年度毒聲字第一七八
        六號裁定送觀察、勒戒後，認無繼續施用毒品之傾向，由臺灣高雄地方法院
        檢察署檢察官於八十七年九月八日以八十七年度偵字第一八二二四號不起訴
        處分確定，有該不起訴處分書一件附卷可稽，其於五年內再犯毒品危害防制
        條例第十條之罪，經觀察、勒戒後，認有繼續施用毒品之傾向，亦有本院八
        十八年度毒聲字第七五○九號裁定書影本及臺灣高雄看守所附設勒戒處所八
        十八年十月二十日高所坤戒勒字第四五○八號函所附有無繼續施用毒品傾向
        證明書影本各一件在卷可稽，本件事證明確，被告上開犯行洵堪認定。
二、查海洛因、安非他命分別係毒品危害防制條例第二條第二項所稱之第一級毒品、
    第二級毒品，不得持有、施用，被告竟分別持之以施用，核其所為，係犯毒品危
    害防制條例第十條第一項之施用第一級毒品罪、同條例第十條第二項之施用第二
    級毒品罪。被告先後多次施用海洛因犯行，時間緊接、手法及罪名均同，顯係基
    於概括犯意而為之，為連續犯，應論以一罪，並加重其刑。其先後多次持有海洛
    因，亦係基於概括之犯意，本應以連續持有論，惟其持有後，進而施用，又其持
    有安非他命後，亦進而施用，其多次持有海洛因、持有安非他命行為應被其施用
    之行為所吸收，均不另論罪。被告所犯二罪之間，犯意各別，行為互殊，應予分
    論併罰。查被告曾於八十三年間，因肅清煙毒條例案件，經法院判處有期徒刑三
    年四月，褫奪公權三年，並於八十七年九月二十日縮刑期滿執行完畢，有臺灣高
    等法院被告全國前案紀錄表及臺灣高雄地方法院檢察署刑案資料查註紀錄表各一
    件在卷可稽，其於五年之內，再犯本件最重本刑為有期徒刑以上之罪，為累犯，
    應依刑法第四十七條之規定加重其刑，並遞加之。審酌被告曾有違反麻醉藥品管
    理條例、煙毒前科，有臺灣高等法院被告全國前案紀錄表及臺灣高雄地方法院檢
    察署刑案資料查註紀錄表各一件附卷可稽，嗣經觀察勒戒後仍再犯相同罪行，顯
    見意志不堅，惟念其犯罪係戕害自身，尚未害及他人，所犯情節非重，且其連液
    中未檢出海洛因反應，顯見所供已自行就醫診治海洛因毒癮，應堪採信，及犯罪
    後承認部分犯行態度尚可等一切情狀，量處如主文所示之刑，並定其應執行之刑
    。至扣案之海洛因一包（合計淨重○‧一七公克，包裝重○‧六八公克），依毒
    品危害防制條例第十八條第一項前段規定，併予宣告沒收併銷燬之，又送鑑耗損
    之海洛因白粉既已滅失，自無庸宣告沒收。
據上論斷，應依刑事訴訟法第二百九十九條第一項前段，毒品危害防制條例第十條第
一項、第二項、第二十條第三項、第十八條第一項前段，刑法第十一條、第五十六條
、第四十七條、第五十一條第五款，判決如主文。
中    華    民    國      八十九      年      四      月      十一      日
                                  臺灣高雄地方法院刑事庭
                                      法  官  李麗珠
右正本證明與原本無異。
如不服本判決，應於判決送達後十日內，向本院提出上訴狀。
                                      書記官  簡鴻雅
中    華    民    國      八十九      年      四      月      十一      日
附錄本案判決論罪科刑法條：
毒品危害防制條例第十條：
施用第一級毒品者，處六月以上五年以下有期徒刑。
施用第二級毒品者，處三年以下有期徒刑。


司法院資訊處製作；財團法人民間司法改革基金會備份。
